【裁判字號】    88,易,5120
【裁判日期】    890120
【裁判案由】    傷害
【裁判全文】
臺灣高雄地方法院刑事判決                        八十八年度易字第五一二號
    公  訴  人  臺灣高雄地方法院檢察署檢察官
    被      告  林鬧發
右列被告因家庭暴力之傷害案件，經檢察官提起公訴（八十八年度偵字第二三三四三
號），本院判決如左︰
    主  文
林鬧發傷害人之身體，處拘役拾日，如易科罰金，以佰元折算壹日。
    事  實
一、林鬧發曾有竊盜、賭博、贓物之前科（均不構成累犯），復於民國七十八年間，
    因違反動產擔保交易法案件，經本院判處拘役五十日，如易科罰金以三百元折算
    一日，緩刑二年確定。其係甲○○之公公，二人有直系姻親之家庭成員關係。其
    詎仍不知悔改，於八十八年九月三日上午八時三十分許，在高雄縣路竹鄉○○○
    ○路一四一號，因甲○○欲探視其子，雙方發生拉扯（甲○○涉犯傷害罪部分另
    案審理中），林鬧發竟基於傷害之故意，先出拳擊中甲○○之左臉，甲○○以手
    阻擋後，復擊中其左臂，進而將甲○○推出門外，以門板夾住甲○○之左手掌，
    致甲○○受有左顴骨部血腫（四×三×０．二公分）、左上臂伸側瘀血（八×四
    公分）、左上臂屈側瘀血（五×四公分）、左手背瘀血擦傷（四×三公分）、右
    中指（一×一公分）、右手背瘀血（二×一公分）、右肘瘀血（三×二公分）等
    傷害。
二、案經甲○○訴由臺灣高雄地方法院檢察署檢察官偵查起訴。
    理  由
一、訊據被告林鬧發固坦承有於右揭時地因阻止告訴人甲○○探視小孩而與之發生拉
    扯之事實，惟矢口否認有傷害犯行，辯稱：當時我手上抱著小孩根本無法打她云
    云。經查右揭事實，業據告訴人甲○○到庭指訴綦詳，此核與本院依職權調取本
    院八十八年度易字第五０六九號甲○○被訴傷害案件卷宗核閱後，證人劉振聲即
    當日搭載甲○○之計程車司機到庭證稱：「我見告訴人（指被告林鬧發）手舉得
    高高的，聽見他們在吵，告訴人有打被告（指告訴人甲○○），用手打的，我有
    聽到被告說要看小孩，我便將車開到旁邊等，後來被告出來向我借電話，告訴人
    跟出來問我車錢．．．」等語相符（見上開卷宗八十八年十二月二十八日審理筆
    錄）。而告訴人與被告當日爭執之情形，亦有告訴人所提錄音帶及其譯文在卷可
    憑。再告訴人受有前開傷害，則有台南市立醫院驗傷診斷書一紙在卷可稽。觀諸
    上開驗傷診斷書所載，告訴所受之傷害，遍及頭、手，要非自行碰撞可得。是被
    告上開所辯，純係卸責之詞，無從採信，本件事證明確，其犯行洵堪認定。
二、查被告林鬧發係告訴人之公公，有家庭暴力防治法第三條所稱之家庭成員關係，
    核被告出手毆打告訴人所為，係犯刑法第二百七十七條第一項之傷害罪，屬家庭
    暴力防治法第二條第二項所定之家庭暴力罪。爰審酌被告前有犯罪前科，素行不
    佳，復不思謹慎，竟為阻止告訴人探視親子，即施以暴力，且犯後猶未坦承犯行
    ，賠償告訴人所受損害，惟告訴人受傷情形尚非嚴重等一切情狀，爰量處如主文
    所示之刑，並諭知易科罰金之折算標準。
據上論斷，應依刑事訴訟法第二百九十九條第一項前段，刑法第二百七十七條第一項
、第四十一條，罰金罰鍰提高標準條例第一條前段、第二條，判決如主文。
本案經檢察官莊榮松到庭執行職務。
中      華      民      國    八十九    年      一      月     二十     日
                                    臺灣高雄地方法院刑事第一庭
                                        法  官    蔡    廣    昇
右正本證明與原本無異。
如不服本判決，應於判決送達後十日內，向本院提出上訴狀。
                                        書記官    張    乃    昇
中    華    民    國      八十九      年      一      月     二十      日
附錄本判決論罪之法條全文
刑法第二百七十七條條第一項
  傷害人之身體或健康者，處三年以下有期徒刑、拘役或一千元以罰金。


司法院資訊處製作；財團法人民間司法改革基金會備份。
